# 请教：对企业分立的各种问题

提问人：zhuyids 时间：2010-03-18 10:44:31
1.分立时是否要整体评估？2.再立账时仍按历史成本还是按评估后的成本？

回答人：chenyiwei
回复 楼主 zhuyids 的帖子一般理解： 1 、需要整体评估； 2 、如果采用存续分立方式的，则分立后原企业仍然存续，仍留在原企业的各项资产、负债保持原先的历史成本基础不变；新设企业接受的资产、负债按分立日公允价值为基础进行初始计量。如果采用新设分立方式（原企业注销）的，则分立后的多个企业对于所接受的资产、负债均按分立日公允价值为基础进行初始计量。